【裁判字號】    90,易,371
【裁判日期】    900914
【裁判案由】    妨害婚姻及家庭
【裁判全文】
臺灣基隆地方法院刑事判決                            九十年度易字第三七一號
    公  訴  人  臺灣基隆地方法院檢察署檢察官
    被      告  甲○○
                乙○○
右列被告等因妨害家庭案件，經檢察官提起公訴 (九十年度偵字第一五七三號），本
院判決如左：
    主  文
甲○○有配偶而與人通姦，處有期徒刑壹月，如易科罰金以參佰元折算壹日。
乙○○與有配偶之人相姦，累犯，處有期徒刑參月，如易科罰金以參佰元折算壹日。
    事  實
一、甲○○於民國八十五年六月二十八日與丙○○結婚，至八十九年九月七日始經判
    決離婚，在此期間內，雙方婚姻關係仍然存續，為有配偶之人；而乙○○前曾於
    八十六年六月間，因賭博案件，經本院判處有期徒刑六月確定，於八十六年六月
    二十八日易科罰金執行完畢。其亦明知甲○○為有配偶之人，卻於八十八年十二
    月間某日，在基隆市○○○街五之三號五樓，發生性行為，而甲○○亦因而懷孕
    ，並於八十九年九月十三日產下一子。嗣因丙○○於九十年三月十五日，至戶政
    事務所申請身分證時，及甲○○提起否認子女之訴，丙○○聲請閱卷，得知法務
    部調查局鑑定結果後，始確知上情。
二、案經被害人丙○○訴請台灣基隆地方法院檢察署檢察官偵查起訴。
    理  由
一、右揭犯罪事實，業經被告甲○○迭於偵審中坦承不諱，而被告乙○○亦於本院最
    後審理時坦承犯行，並經告訴人指述甚詳，且乙○○於審理中供承右述犯行發生
    期間，甲○○曾告知正在與先生進行離婚訴訟，足見其確實知悉甲○○婚姻關係
    存續之事實，其二人犯罪之事證明確，犯行可堪認定。
二、核被告甲○○所為，係犯刑法第二百三十九條前段之通姦罪，被告乙○○則係犯
    同條後段之相姦罪。且被告乙○○前有事實欄所列前案經判處有期徒刑確定及執
    行完畢情形，亦有台灣基隆地方法院檢察署刑案資料查註紀錄表在卷可按，其於
    前案有期徒刑執行完畢後五年以內再犯有期徒刑以上之上開罪名，應依累犯規定
    加重其刑。但被告甲○○係因其配偶丙○○另有外遇，並經判處罪刑，與丙○○
    雙方情感破裂，正進行離婚訴訟中，始因與乙○○二情相悅而發生性行為，其行
    為雖仍為法所不容，但客觀上顯有可予憫恕之處，本院認縱處以法定最低度刑仍
    嫌過重，爰依刑法第五十九條規定酌量減輕其刑。爰審酌被告二人之品性、生活
    狀況、智識程度，犯罪所生之損害，及犯後態度良好等一切情狀，分別量處如主
    文所示之刑，並均諭知易科罰金之折算標準。
三、公訴意旨另略以：被告甲○○及乙○○除前述於八十八年十二月間首次之通姦、
    相姦犯行外，嗣並基於概括犯意，另有多次之相同犯行，均各觸犯通姦及相姦罪
    ，並與被告二人前述有罪部分有連續犯之裁判上一罪關係。唯訊據被告二人則堅
    決否認此部分犯行，辯稱其二人僅發生一次性行為即已懷孕，嗣並無其他通姦及
    相姦行為等語，而公訴人認為被告甲○○於偵查中亦已坦承此部分犯行，惟經查
    偵查筆錄所載被告甲○○對檢察官訊以何時開始與乙○○發生關係，其答稱八十
    八年底，其意究竟是八十八年底開始陸續有多次性關係，抑僅係八十八年厎曾發
    生性關係，並不明確。而被告乙○○亦從未曾承認二人有多次之性關係，因此公
    訴人認定被告曾坦承此部分犯行，尚非有據，而卷附法務部調查局鑑定通知書雖
    足認定甲○○所生之子賴宗霖極可能為乙○○所有，但亦僅足證明被告二人曾有
    性關係，尚無從推論其二人之性關係係在二次以上，此外亦查無其他證據足以證
    明被告二人於本院所述為不實，自屬不能證明被告二人此部分犯行，惟公訴意旨
    既認被告二人此部分行為與其等前述有罪部分有連續犯之裁判上一罪關係，則依
    審判不可分之原則，毋庸另為無罪之諭知。
四、據上論斷，應依刑事訴訟法第二百九十九條第一項前段，刑法第二百三十九條、
    第四十七條、第五十九條、第四十一條，罰金罰鍰提高標準條例第二條，判決如
    主文。
本案經檢察官黃士元到庭執行職務。
中      華      民      國      九十      年      九      月    十四    日
                                  臺灣基隆地方法院刑事第二庭
                                      法  官  黃  麟  倫
右正本證明與原本無異。
對於本件判決如有不服，應於收受送達後十日內，向本院提出上訴書狀，上訴於臺灣
高等法院，並按他造當事人之人數附具繕本。
                                      書記官  許  世  賢
中      華      民      國      九十  年      九      月    十四    日
附錄論罪法條
刑法第二百三十九條：
有配偶而與人通姦者，處一年以下有期徒刑；其相姦者，亦同。


司法院資訊處製作；財團法人民間司法改革基金會備份。
